【裁判字號】    90,上易,3088
【裁判日期】    900928
【裁判案由】    竊盜
【裁判全文】
臺灣高等法院刑事判決                            九十年度上易字第三八八號
    上  訴  人  臺灣桃園地方法院檢察署檢察官
    被      告  乙○○
右上訴人因被告竊盜案件，不服臺灣桃園地方法院九十年度易字第四四五號，中華民
國九十年六月十九日第一審判決（起訴案號：臺灣桃園地方法院檢察署九十年度偵字
第二二一九號，併案審理案號：臺灣桃園地方法院檢察署九十年度偵字第五四三八號
、一一二九八號）提起上訴，本院判決如左：
    主  文
原判決撤銷。
乙○○連續毀壞門扇竊盜，處有期徒刑拾月。
    事  實
一、乙○○於民國八十九年間曾犯竊盜罪，經台灣桃園地方法院以八十九年十月十二
    日八十九年度桃簡字第一三九五號刑事簡易判決判決罰金五千元，如易服勞役以
    三百元折算一日確定，於九十年三月十三日繳納罰金執行完畢。詎不知悔改，意
    圖為自己不法之所有，並基於概括之犯意，(一)於九十年一月二十三日凌晨約二時
    許，以不詳工具破壞夜間無人居住位於桃園縣蘆竹鄉○○路○段四七０巷二三之
    二號（起訴書誤載為南山路三段一六六號）西羅亞科技股份有限公司（以下簡稱
    西羅亞公司）廠房左邊側門構成門之一部之門鎖，侵入西羅亞公司內（侵入建築
    物部分未經告訴，未據起訴），竊取西羅亞公司所有回收廢錫。先竊取二桶廢錫
    ，用推車搬出廠房側門外，因侵入時啟動保全系統，引來西羅亞公司所僱用保全
    人員余冠明即時發現盤問，乙○○見事跡敗露，乃藉詞放下該二桶廢錫後離開。
    乙○○旋於同日凌晨四時許，又從上開廠房左邊側門進入，接續竊取另二桶重約
    六十公斤廢錫。得手後，乙○○騎乘其所有車牌號碼ＨＹＯ─七七七重型機車，
    載運所竊得廢錫時，為余冠明發現追趕，乙○○行經桃園縣蘆竹鄉○○路○段一
    六六號前，經余冠明追及報警處理。(二)乙○○經警移送偵辦後，於九十年一月二
    十三日由檢察官諭知限制住居釋放，仍不知悔改，再於九十年三月二十六日下午
    二時許，至位於桃園縣蘆竹鄉○○村○○街十二號佳金有限公司（以下簡稱佳金
    公司），由未上鎖之佳金公司大門，侵入佳金公司（侵入建築物部分未經告訴，
  未據起訴），攜帶不詳人士所有鋼鐵材質，質地堅硬，足以持以傷害人身，客觀
    上具危險性之兇器剪刀一把，竊取佳金公司所有安裝在牆壁上之ＡＣ白扁二心線
    二捆、銅電纜線一捆，及中興保全股份有限公司（下簡稱中興保全公司）所有之
    ＰＦＦ×４Ｃ四心防水心蕊三捆。得手後，乙○○先將前開佳金公司所有之銅電
    纜線一捆，置放至其騎乘之同上機車，再進入佳金公司搬運其他所竊得物品步出
    ，即為佳金公司所僱用中興保全公司保全人員趙嘉昇發現，報警逮捕，並扣得上
    開剪刀一把。(三)乙○○再經警移送偵辦，於九十年三月二十七日復由檢察官諭知
    限制住居釋放，仍不知惕勵，復於九十年四月二十五日上午七時許，在桃園縣龜
    山鄉○○村○○○街一號前，竊取戊○○所有車牌號碼ＧＶ─一七一０裕隆廠牌
    一九九三年份自用小客車一輛。得手後，乙○○並卸下車牌，改懸掛乙○○所有
    之車牌號碼ＫＧ─五四一九車牌使用。(四)乙○○於九十年四月二十六日上午六時
    許，在桃園縣龜山鄉○○村○○街四０五號前，竊取置放於丙○○所有車牌號碼
    Ｕ七─四０二三自用小客車內之丙○○及丙○○之妻徐素娥所有之國民身分證、
    駕駛執照、健康保險卡各一張、丙○○所有行車執照一張、提款卡三張等物。迨
    至九十年七月十日下午二時五十分許，乙○○駕駛上開懸掛車牌號碼ＫＧ─五四
    一九車牌之原車牌號碼ＧＶ─五四一九車輛，行經桃園縣大園鄉○○○路與中華
    路口，為警查獲，並於乙○○隨身皮包內查獲丙○○國民身分證、駕駛執照各一
    張、徐素娥駕駛執照一張，查得上情。
二、案經桃園縣警察局大園分局報請臺灣桃園地方法院檢察署檢察官偵查起訴，桃園
    縣警察局大園分局二次報請臺灣桃園地方法院檢察署函請併案審理。
    理  由
壹、認定犯罪事實所憑之證據及理由
一、右揭事實欄一、(一)之事實，已據證人即西羅亞公司股東丁○○、保全人員余冠明
    分別於警訊及原審審理時結證明確，互核相符（見偵字第二二一九號卷第八至十
    頁、原審卷第十二至十四頁、第六七、六八頁），並有現場照片十張、證人丁○○出具之贓物認領保管單一紙在卷可稽（見偵字第二二一九號卷第十一、十五、
    十六頁）。
二、右揭事實欄一、(二)之事實，已據證人即佳金公司委託之己○○、中興保全公司保
    全人員趙嘉昇於警訊指證明確，並有證人趙嘉昇及佳金公司委託之己○○分別出
    具之贓物認領保管單各一紙附卷為憑（見偵字第五四三八號卷第八至十三頁），
    及被告行竊時攜帶之剪刀一把，扣案可資佐證。
三、被告乙○○於警訊、檢察官訊問及原審、本院審理時坦承右揭事實欄一、(二)之竊
    盜事實，及曾於右揭事實欄一、(一)所示時、地，被查獲以機車搬運二桶廢錫。
四、右揭事實欄一、(三)之事實，已據被害人戊○○於警訊中指訴綦詳，並有車輛協尋
    證明單、車籍作業系統查詢認可資料、車輛竊盜資料個別查詢報表查詢車輛認可
    資料，及被害人戊○○出具之贓物領據等附卷可證（見偵字第一一二九八號卷第
    十三頁、第二七至三０頁）。被告有將被害人戊○○所有車牌號碼ＧＶ─一七一
    ０車輛原車牌卸下，改懸掛被告所有之車牌號碼ＫＧ─五四一九車牌使用等情，
    為被告於警訊中所是認，並有車籍作業系統查詢認可資料、車輛照片二張在卷可
    據（見偵字第一二二九八號卷第六頁背面、第二三、二六頁）。
五、右揭事實欄一、(四)之事實，已據被害人丙○○於警訊中指訴綦詳，並有被害人丙○○出具領回丙○○國民身分證、駕駛執照各一張、徐素娥駕駛執照一張之贓物
    領據等在卷可按（見偵字第一二二九八號卷第二一、四五頁）。被告並於警訊及
    本院審理時供認在其隨身之皮包被查獲被害人丙○○國民身分證、駕駛執照各一
    張、徐素娥駕駛執照一張。
貳、本院對被告辯解所為判斷
一、訊據被告否認有事實欄一、(一)(三)(四)所示竊盜犯行，並辯稱：伊用機車搭載之二桶
    廢錫係於西羅亞公司廠房外撿拾，並未進入廠房內行竊。且伊僅於該日凌晨四時
    許撿拾，並未於同日二時許竊取二桶廢錫，因被保全人員發現，將廢錫放置於廠
    房外離去。又被害人戊○○所有之車輛係鍾啟達竊取交付伊使用，並非伊所竊。
    再被害人丙○○領回之證件，係伊在被害人戊○○所有之車輛腳踏板上發現撿拾
    ，並非伊竊得等語。
二、經查，證人余冠明於原審調查時具結證稱：九十年一月二十三日凌晨二時許，西
    羅亞公司廠房有保全警報訊號發出，伊到現場發現被告推二桶廢錫從工廠左側巷
    道步出，因工廠門前有照明燈，故伊很確定是被告其人無誤。伊上前盤問被告做
    何事，被告回答其在附近工廠上班，要搬運廢錫，並藉詞回工廠拿身分證而離去
    。伊感覺有異，通知丁○○到場，一起進入工廠查看，發現工廠左側門即發出訊
    號位置有被撬開痕跡，地板上有未乾腳印。於同日凌晨四時許，伊在工廠附近巡
    邏，又發現被告騎乘機車載運兩桶廢錫，乃自後追趕，嗣在南山路三段發現被告
    ，伊予以攔下報警處理；證人丁○○於原審結證：廢錫是放在廠房內機器後，工
    廠有裝設保全系統，下班都會關好大門。事發當天二時許，因工廠保全警報訊號
    發出，伊經保全人員通知到場。發現工廠內廢錫被推到廠外，報警後因警察說要
    保持現場，故未予移動。至四時許，又接獲保全人員通知說警察抓到被告。伊事
    後發現，被告被捕時所載運兩桶廢錫，並非原本被推到工廠外之兩桶廢錫，因原
    本那兩桶廢錫還在工廠外。當時有發現側門門鎖被破壞，伊認為被告是從側門進
    入，觸動保全系統，將廢錫搬出之可能性最大。廢錫還要賣給資源回收商，並非
    廢棄物各等語（見原審卷第十二至十四頁、第六八頁）。證人余冠明、丁○○明
    確指認被告二次行竊，且被告如未破壞門鎖，當無法進入廠房，若被告未曾進入
    ，亦不可能觸動保全系統，致引來保全人員，亦無由取得置放於廠房內廢錫，足
    見被告確有破壞西羅亞公司廠房側門門鎖，二次進入行竊廢錫。
三、次查，被告雖辯稱被害人戊○○所有車輛係鍾啟達所竊取交付，惟被告於警訊及
    檢察官訊問時供述鍾啟達係九十年四月底交付車輛（見偵字第一二二九八號卷第
    六頁背面、第五一頁背面），於本院調查時供述係於九十年七月八日向鍾啟達借
    得車輛（見本院卷第二五、二六頁），前後供述明顯不合。再證人鍾啟達於檢察
    官訊問時堅決否認有交付車輛予被告（見偵字第一二二九八號卷第十一、八三頁
    ），即被告所稱知悉鍾啟達交付車輛之證人甲○○於本院審理時亦結證不知被告
    向鍾啟達借用車輛事（見本院卷第五二頁）。被告持有被害人戊○○所失竊車輛
    使用，無法提出其確切來源，堪信係被告行竊無訛。
四、又查，被告雖另辯稱伊隨身皮包內之被害人丙○○國民身分證、駕駛執照各一張
    、徐素娥駕駛執照一張，係在被害人戊○○車輛腳踏板上發現撿拾而來。惟如前
    所述，被害人戊○○所有車輛係被告所竊，則上開證件當不可能在車輛上為被告
    發現撿拾。被告持有上開證件被查獲，不能提出其確切來源，應可認定係被告竊
    取無誤。
五、綜上所述，被告所辯，乃卸責之詞，洵無可採。是事證明確，被告犯行堪以認定
    ，應依法論科。
參、論罪科刑之理由及對原判決之審查
一、按毀壞構成門之一部之鎖行竊，應認為毀壞門扇竊盜（最高法院六十四年度第四
    次刑事庭會議決議(一)參照）。被告事實欄一、(一)毀壞西羅亞公司廠房側門構成門
    之一部之門鎖，進入廠房行竊之犯行，係犯刑法第三百二十一條第一項第二款之
    毀壞門扇竊盜罪；事實欄一、(二)之犯行，係犯刑法第三百二十一條第一項第三款
    之攜帶兇器竊盜罪；事實欄一、(三)(四)之犯行，則係刑法第三百二十條第一項之竊
    盜罪。公訴人認定被告事實欄一、(一)之犯行，係犯刑法第三百二十條第一項之竊
    盜罪，尚有未洽，起訴法條應予變更。又被告於九十年一月二十三日凌晨二時、
    四時許，至西羅亞公司二次竊取廢錫，係基於同一竊盜犯意下之接續行為，侵害
    同一法益，應論以接續犯一罪。被告先後多次犯行，時間緊接，犯罪構成要件相
    同，應依刑法第五十六條規定，論以情節較重之刑法第三百二十一條第一項第二
    款之毀壞門扇竊盜罪之連續犯，並加重其刑。雖被告事實欄一、(二)(三)(四)之犯行未
    經起訴，惟與已起訴部分，既有連續犯之裁判上一罪關係，為起訴效力所及，本
    院應併予審理，附此敘明。
二、原審以被告罪證明確，據以論罪科刑，固非無見。惟(一)原審未及審理被告事實欄
    一、(三)(四)之犯行，已有未合。(二)西羅亞公司廠房係位在桃園縣蘆竹鄉○○路○段
    四七０巷二三之二號，原判決誤載為同鄉○○路○段一六六號，致認定被告行竊
    地點與事實不符，並有違誤。(三)按刑法第三百二十一條第一項第二款之毀越門扇
    之「越」字，係指越入者而言，如係走入，不得謂之「越」（最高法院二十四年
    度總會決議參照）。被告事實欄一、(一)之犯行，係破壞門鎖後走入，並未踰越門
    扇，原判決論以踰越門扇竊盜，即有不當。(四)被告前曾犯竊盜罪，經判處罪刑確
    定，且二次行竊失風被捕，經檢察官諭知限制住居釋放後，不以為意，仍一再行
    竊。原判決認定被告無再犯之虞，所宣告之刑以暫不執行為適當，諭知緩刑，亦
    欠允洽。公訴人上訴意旨以原判決諭知緩刑不當為由，指摘原判決不當，提起上
    訴，為有理由。且原判決亦有上開可議之處，即屬無可維持，應由本院予以撤銷
    改判。
三、爰審酌被告無視於已屢次被查獲竊盜犯行，仍一再行竊，惡性不輕。惟仍姑念被
    告所竊財物價值不高，犯罪情節尚非嚴重，及被告之素行、犯罪之動機、目的、
    手段並犯罪後態度等一切情狀，量處如主文所示之刑。至扣案之剪刀一把，被告
    始終否認為其所有，且並無證據證明為被告所有，爰不諭知沒收。又被告用以載
    運已竊得之物所使用之機車，並非供行竊所使用之物，亦不諭知沒收。
肆、不能認定被告有台灣桃園地方法院檢察署函請併案所指犯行部分
一、函請併案審理意旨略以：(一)被告於九十年四月九日，在桃園縣桃園市○○街二０
    九巷三三號，竊取黃文通所有之車牌號碼ＲＸ─三六四一自用小客車一部。(二)被
    告於九十年四月二十三日，在桃園縣龜山鄉○○村○○路五二０巷二十弄，行竊
    羅建就所有車牌號碼ＫＭ─四五０五自用小客車一部，及皮夾一個、行車執照二
    張、健康保險卡一張。(三)被告於九十年四月二十六日，在桃園縣大園鄉○○村○○○○○街口，行竊蔡再添所有之車牌號碼ＬＦ─六四０一自用小客車一部、手
    提包一個、鑰匙一串、汽車修理估價單一本等語。
二、訊據被告否認有上開竊盜犯行，並辯稱：係鍾啟達所竊取等語。
三、經查，被告自警訊之始即否認行竊，雖被告提供線索而查獲部分贓物，惟被告既
    未持有贓物，不能因被告知悉贓物所在，並提供線索予警方起獲，即據以臆測係
    被告行竊。此外，本院亦查無其他積極證據證明被告有上開竊盜犯行。被告此部
    分竊盜犯行，即屬不能證明。上開併案意旨所指部分既不成立犯罪，與已起訴部
    分即無連續犯之裁判上一罪關係，並非起訴效力所及，本院無從併予審理，併予
    指明。
伍、適用之法律
一、刑事訴訟法第三百六十九條第一項前段、第三百六十四條、第二百九十九條第一
項前段、第三百條。
二、刑法第五十六條、第三百二十一條第一項第二款。
本案經檢察官何明楨到庭執行職務。
中      華      民      國      九十      年      九    月    二十八    日
                              臺灣高等法院刑事第二十庭
                                  審判長法  官  葉  麗  霞
                                        法  官  林  勤  綱
                                        法  官  李  錦  樑
右正本證明與原本無異。
不得上訴。
                                        書記官  郭  台  發
中      華      民      國      九十      年      十    月      二      日
附錄：本案論罪科刑法條全文
刑法第三百二十一條第一項第二款
犯竊盜罪而有左列情形之一者，處六月以上五年以下有期徒刑：
一、於夜間侵入住宅或有人居住之建築物、船艦或隱匿其內而犯之者。
二、毀越門扇、牆垣或其他安全設備而犯之者。
三、攜帶兇器而犯之者。
四、結夥三人以上而犯之者。
五、乘火災、水災或其他災害之際而犯之者。
六、在車站或埠頭而犯之者。
前項之未遂犯罰之。


司法院資訊處製作；財團法人民間司法改革基金會備份。
